【裁判字號】    95,非抗,23
【裁判日期】    951030
【裁判案由】    選定禁治產人監護人
【裁判全文】
臺灣高等法院臺南分院民事裁定  95年度非抗字第23號
    再抗告人  乙○○
上列再抗告人因相對人甲○○聲請選定禁治產人王戴碧蓮之監護
人事件，對於中華民國九十五年八月二十一日臺灣雲林地方法院
所為第二審裁定（九十五年度家抗字第一一號），提起再抗告，
本院裁定如下：
      主      文
原裁定及台灣雲林地方法院第一審裁定均廢棄。
相對人之聲請駁回。
聲請、抗告及再抗告程序費用各新台幣壹仟元由相對人負擔。
      理      由
一、本件相對人以：伊為禁治產人王戴碧蓮（身分證統一編號：
    Ｚ000000000號）之長女，王戴碧蓮已經雲林地院
    以九十三年度禁字第三一號宣告為禁治產人在案。王戴碧蓮
    並無民法第一千一百十一條第一項所示之監護人，且除其妹
    林戴芙蓉外，亦無同法第一千一百三十一條第一項規定之親
    屬會議成員。而王戴碧蓮之子女中，除次男乙○○及四男王
    永富二人外，其餘子女均已同意由伊擔任王戴碧蓮之監護人
    ，且王戴碧蓮目前亦與伊同住，由伊實際負責照顧，為王戴
    碧蓮之利益，爰聲請法院選定伊為王戴碧蓮之監護人等語。
    雲林地院之一審裁定選定甲○○為禁治產人王戴碧蓮（身分
    證統一編號誤載為：Ｚ000000000號）之監護人，
    再抗告人不服，提起抗告。
二、原抗告法院以：再抗告人主張王戴碧蓮與其同住為不實，且
    為保護王戴碧蓮之權益，避免利益衝突，及再抗告人主張相
    對人盜用王戴碧蓮現金乙情，並未舉證以實其說；並參酌雲
    林地院之一審法院指定王戴碧蓮之妹林戴芙蓉，及子女乙○
    ○、王永富、王樺呈、王樺岳等人為親屬會議成員後，經林
    戴芙蓉、王永富、王樺呈、王樺岳等四人開會決議，同意由
    相對人擔任王戴碧蓮之監護人，因認由相對人擔任王戴碧蓮
    之監護人，符合其最佳利益，一審法院裁定選定相對人為禁
    治產人王戴碧蓮之監護人並無不合，而維持一審法院所為裁
    定，裁定駁回再抗告人之抗告。
三、查：王戴碧蓮經雲林地院於九十三年七月十二日，以九十三
    年禁字第三一號宣告為禁治產人，惟未同時選定其監護人；
    雲林地院之一審法院於九十五年四月十七日裁定選定相對人
    為禁治產人王戴碧蓮之監護人後，再抗告人不服裁定，提起
    抗告期間，王戴碧蓮已於九十五年六月二十日死亡乙情，此
    有再抗告人提出之王戴碧蓮死亡證明書，及本院依職權調取
    戶政電子閘門之王戴碧蓮個人基本資料查詢結果表在卷（本
    院卷七頁、十一頁）可按；禁治產人王戴碧蓮既已死亡，已
    無選定其監護人之必要，相對人之聲請要非有據，不應准許
    ，雲林地院第一審裁定選定相對人為禁治產人王戴碧蓮之監
    護人，即屬難以維持；原法院未及詳察，以裁定駁回再抗告
    人之抗告，均有未合。再抗告論旨，指摘上開裁定不當，求
    予廢棄，非無理由，爰由本院自為裁定予以廢棄，駁回相對
    人之聲請，以資糾正。
四、據上論結，本件再抗告為有理由。依非訟事件法第四十六條
    、第二十一條第二項、民事訴訟法第四百九十五條之一第二
    項、第四百七十七條第一項、第四百七十八條第一項第一款
    、第九十五條、第七十八條，裁定如主文。
中    華    民    國    95    年    10    月    30    日
                    民事第三庭
                                審判長法  官  陳  光  秀
                                      法  官  曾  平  杉
                                      法  官  李  文  賢
上為正本係照原本作成。
不得再抗告。
中    華    民    國    95    年    10    月    30    日
                                      書記官  劉  清  洪
                                                      J


司法院資訊處製作；財團法人民間司法改革基金會備份。
